臺灣苗栗地方法院刑事判決　　　　　　　　　　　　九十三年度交簡上字第一四號
　　上　訴　人　臺灣苗栗地方法院檢察署檢察官
　　被　　　告　乙○○
　　　　　　　　甲○○
右上訴人因公共危險案件，不服本院簡易庭中華民國九十三年三月三十一日九十三年
度苗交簡字第五十四號第一審簡易判決（聲請案號：台灣苗栗地方法院檢察署九十二
年度偵字第四三七七、四八五六號，九十三年度偵字第二０一號），提起上訴，本院
管轄之第二審合議庭判決如左：
    主  文
上訴駁回。
乙○○、甲○○均緩刑貳年。
    事  實  及  理  由
一、本案經審理結果，認第一審判決以被告乙○○、甲○○所為係犯刑法第一百八十
    五條之三之公共危險罪，各量處拘役二十日及諭知如易科罰金以參佰元折算壹日
    ，其認事用法及量刑均無不當，應予維持，並引用第一審判決書記載之事實、證
    據及理由。
二、檢察官上訴意旨略以：被告等酒醉駕車，其等為警查獲時，呼氣酒精濃度分別高
    達每公升零點四六毫克、一點一四毫克，超出法定值每公升零點五五毫克甚多，
    且依本署對公共危險案件被告之呼氣酒精濃度高達每公升一點零毫克以上者，為
    緩起訴處分時，均命被告繳納新台幣四萬元以上之緩起訴處分金，呼氣酒精濃度
    達每公升一點零毫克以下者，則命被告繳納新台幣二萬元之緩起訴處分金，本件
    未區分被告二人之呼氣酒精濃度，均僅量處拘役二十日，顯欠缺量刑之公平性，
    且較本署處理相同案件之緩起訴處分金額低，量刑輕縱，而請求撤銷原判決，更
    為判處適當之刑云云。
三、按法官於有罪判決中，究應如何量處罪刑，為實體法賦予審理法官裁量之刑罰權
    事項，法官行使此項裁量權，自得依據個案情節，參諸刑法第五十七條所定各款
    犯罪情狀之規定，於該法定刑度範圍內，基於合義務性之裁量，量處被告罪刑。
    本院以為，量刑之裁量權，乃憲法所保障法官獨立審判之核心，法院行使此項裁
    量權，亦非得任意或自由為之，仍應受一般法律原理原則之拘束，即仍須符合法
    律授權之目的、法律秩序之理念、國民法律感情及一般合法有效之慣例等規範，
    尤其應遵守比例原則及平等原則之意旨，否則即可能構成裁量濫用之違法。亦即
    如非有裁量逾越或裁量濫用之明顯違法情事，自不得擅加指摘其違法或不當，即
    使上級法院對下級法院裁量權之審查，亦應同此標準，此不僅在保障法官不受任
    何制度外之不當干涉，更保障法官不受制度內的異質干涉，方符憲法第八十條所
    宣示獨立審判之真義，附此敘明。本件原審既已參酌被告素行、被查獲時之呼氣
    酒精濃度、犯後態度等刑法第五十七條所列各款情形予以量刑，是其量刑已屬妥
    適，其刑罰裁量權之行使尚無違法不當之處，檢察官上訴意旨以其內部緩起訴處
    分金額標準指摘原審量刑過輕，自無理由，應予駁回。末查，被告乙○○、柯昆
    皓分別於本院審理期間繳納新台幣三萬元、五萬元予公益團體，有收據二紙為憑
    ，檢察官並在本院審理時陳稱：請求給予被告緩刑等語。本院審酌該事由，及被
    告等均前未曾受有期徒刑以上刑之宣告，有台灣高等法院被告全國前案紀錄表在
    卷可徵，認被告等經此教訓後，應知警惕，當無再犯之虞，因認對其所宣告之刑
    ，以暫不執行為適當，爰併予宣告緩刑二年，以勵自新。
四、據上論斷，應依刑事訴訟法第四百五十五條之一第三項、第三百七十三條、第三
    百六十八條，刑法第七十四條第一款，判決如主文。
本案經檢察官郭靜文到庭執行職務。
中　　　華　　　民　　　國　　九十三　　年　　 十一 　　月　　 十七 　　日
                          臺灣苗栗地方法院刑事第二庭
                                        審判長法官 林 燦 都
                                            法  官 柳 章 峰
                                            法  官 黃 怡 玲
右正本證明與原本無異。
本判決不得上訴。
                                            書記官 陳 淑 華
中　　　華　　　民　　　國　　九十三　　年　　 十一 　　月　　 十七 　　日
